【裁判字號】    95,破抗,71
【裁判日期】    951218
【裁判案由】    宣告破產
【裁判全文】
臺灣高等法院民事裁定                  95年度破抗字第71號
抗  告  人  甲○○
抗告人聲請宣告破產事件，對於中華民國95年10月31日臺灣基隆
地方法院95年度破字第12號裁定提起抗告，本院裁定如下：
    主  文
抗告駁回。
抗告費用由抗告人負擔。
    理  由
一、抗告人於原法院聲請及抗告意旨略以：伊經濟情況不佳，原
    與配偶駱秀玉承租店面販賣炸雞，每月僅收入新臺幣（下同
    ）3 萬餘元，嗣即結束營業，轉作臨時工，94年度並無所得
    ，惟尚須扶養2 名就學子女。伊名下僅有供自住之違章建築
    一間，惟伊積欠多家銀行信用卡債務有120 萬元，配偶駱秀
    玉則為200萬元，根本無法清償，爰聲請破產云云。
    原法院駁回抗告人之聲請。
二、按破產，對債務人不能清償債務者，宣告之，破產法第57條
    定有明文，故宣告破產須以債務人不能清償所負債務為要件
    。另財團費用及財團債務，應先於破產債權，隨時由破產財
    團清償之；破產宣告後，如破產財團之財產不敷清償財團費
    用及財團債務時，法院因破產管理人之聲請，應以裁定宣告
    破產終止， 破產法第97條、第148條分別定有明文，是依上
    開法條意旨以觀，如債務人已無財產，或其財產已不足支付
    財團費用，或破產財團雖勉強可組成，然其破產財團之財產
    尚不敷清償破產財團之費用及財團之債務，縱令宣告債務人
    破產，因其他破產債權人已無法藉由破產程序而受到任何清
    償之機會，而無從依破產程序清理其債務時，即無宣告破產
    之實益，有司法院25年院字第1505號解釋及最高法院86年度
    台抗字第479號裁定可供參照。
三、經查：
  (一)就抗告人之債務而言：
    依抗告人提出之判決、支付命令、本票裁定、調解筆錄及繳
    款通知等文件（原法院卷第8-24頁），可知：抗告人積欠債
    權人台灣土地銀行股份有限公司、慶豐商業銀行股份有限公
    司、臺灣新光商業銀行股份有限公司、台新商業銀行股份有
    限公司、國泰世華商業銀行股份有限公司、臺灣美國運通國
    際股份有限公司、中華商業銀行股份有限公司等，總計本金
    已達1,592,031元（50,768+53,773+400,000+80,000+13,852
    +169,067+396,570++111,964+84,532+56,675+113,238+
    61,592=1,592,031），另尚有利息、違約金。
  (二)就相對人之財產而言：
    抗告人自陳：現為臨時工，收入不多及不定；而其於94年度
    之所得僅為8元，名下僅有基隆市○○○路113巷57弄31-2號
    房屋一戶（現值為73,000元，並無坐落基地）等情，亦有稅
    務電子閘門財產所得調件明細表可參（原法院卷第30頁）。
  (三)依上所陳，抗告人之債務為1,592,031 元以上，財產僅有現
    值為73,000元之房屋一戶，顯不敷支付破產法第95條及第96
    條之財團費用及財團債務，即抗告人無從依破產程序清理債
    務，自無宣告抗告人破產之實益。原法院因而駁回抗告人之
    聲請，並無不合。抗告人仍執陳詞，指摘原裁定不當，為無
    理由，應予駁回。又依95年3月7日頒行之「中華民國銀行商
    業同業公會全國聯合會消費金融無擔保債務協商機制」規定
    ，若能達成分期攤還協商，僅需向最大無擔保銀行繳款，即
    可由該銀行按比例撥還各債權銀行，抗告人若不能依破產程
    序解決，是否可循此程序為之，應併促請注意，附此說明。
四、據上論結：本件抗告為無理由，依破產法第5 條，民事訴訟
    法第495條之1第1項、第449條第1項、第95條、第78 條，裁
    定如主文。
中    華    民    國    95    年    12    月    18    日
                  民事第一庭
                      審判長法  官  張耀彩
                            法  官  盧彥如
                            法  官  林金吾
正本係照原本作成。
本裁定除以適用法規顯有錯誤為理由，並經本院許可外，不得再
抗告。如提起再抗告，應於收受後10日內委任律師為訴訟代理人
向本院提出再抗告狀。並繳納再抗告費新台幣１千元。
中    華    民    國    95    年    12    月    18    日
                            書記官  張淑芳


司法院資訊處製作；財團法人民間司法改革基金會備份。
